臺灣新北地方法院刑事判決
111年度訴字第445號
公  訴  人  臺灣新北地方檢察署檢察官
被      告  廖文彬



選任辯護人  郭維翰律師
            謝佳穎律師
            謝騏安律師
上列被告因傷害案件，經檢察官提起公訴（110年度偵字第10101
號），被告於準備程序中就起訴事實為有罪之陳述，經告知簡式
審判程序之旨，並聽取當事人及辯護人之意見後，經本院合議庭
裁定改由受命法官獨任依簡式審判程序進行，判決如下：
    主  文
廖文彬犯傷害罪，處拘役叁拾伍日，如易科罰金，以新臺幣壹仟
元折算壹日。
    事實及理由
壹、本案被告廖文彬所犯係死刑、無期徒刑或最輕本刑為3年以
    上有期徒刑以外之罪，其於準備程序中就前揭被訴事實為有
    罪之陳述，經本院告知簡式審判程序之旨，並聽取公訴人、
    被告及辯護人之意見後，經裁定進行簡式審判程序審理，則
    本案證據之調查，依刑事訴訟法第273條之2規定，自不受同
    法第159條第1項、第161條之2、第161條之3、第163條之1及
    第164條至第170條規定之限制，合先敘明。
貳、本案犯罪事實、證據及應適用之法條，均引用附件即檢察官
    起訴書之記載。
叁、審酌被告僅因管理費交接事務而與告訴人不睦，未能秉持理
    性、平和之態度妥適處理，竟以腳踹、出拳毆打告訴人，致
    年逾花甲之告訴人受有胸、髖部傷勢，所為實屬不該，復未
    能與告訴人達成調解，並徵得告訴人之諒解以及賠償其損害
    ，惟念及被告於本院準備程序及審理時終能坦承其犯行，犯
    罪態度尚可，兼衡被告於本院審理時自承其為專科畢業之教
    育程度、目前務農，經濟來源為其配偶，與配偶、成年小孩
    同住，無須扶養他人之家庭經濟生活狀況（見本院訴字卷第
    53頁）等一切情狀，量處如主文所示之刑，並諭知易科罰金
    之折算標準，以資處罰。另關於被告及其辯護人於審理中求
    為緩刑宣告一節，審酌被告迄今未能與告訴人達成和解或成
    立調解，亦未賠償告訴人之損害而獲取諒解，且本院對被告
    所宣告之刑與其所為犯行之罪責程度，尚稱適洽，並得易科
    罰金，是本案未見以暫不執行刑罰為適當之情形，故與刑法
    緩刑之規定不符，自無宣告緩刑之必要，特予指明。
肆、本判決係依刑事訴訟法第310條之2及第454條所製作之簡化
    判決，依法僅需記載犯罪事實、證據名稱及應適用之法條，
    並得以簡略方式為之，如認定之犯罪事實、證據及應適用之
    法條，與檢察官起訴書之記載相同者，得引用之，附此敘0
    明。
據上論斷，應依刑事訴訟法第273條之1第1項、第299條第1項前
段、第310條之2、第454條（本件依刑事判決精簡原則，僅記載
程序法條文），判決如主文。
本案經檢察官周懿君提起公訴，檢察官游淑惟到庭執行職務。
中　　華　　民　　國　　111　　年　　5　　月　　24　　日
                  刑事第八庭  法  官  林翠珊
上列正本證明與原本無異。
如不服本判決，應於判決送達後20日內敘明上訴理由，向本院提
出上訴狀（應附繕本），上訴於臺灣高等法院。其未敘述上訴理
由者，應於上訴期間屆滿後20日內向本院補提理由書「切勿逕送
上級法院」。
                              書記官  王敏芳
中　　華　　民　　國　　111　　年　　5　　月　　24　　日
附錄本判決論罪法條：
中華民國刑法第277條
傷害人之身體或健康者，處5年以下有期徒刑、拘役或50萬元以
下罰金。
犯前項之罪，因而致人於死者，處無期徒刑或7年以上有期徒刑
；致重傷者，處3年以上10年以下有期徒刑。
－－－－－－－－－－－－－－－－－－－－－－－－－－－－
【附件】
臺灣新北地方檢察署檢察官起訴書
                                    110年度偵字第10101號
　　被　　　告　廖文彬　
上列被告因傷害案件，已經偵查終結，認應該提起公訴，茲將犯
罪事實及證據並所犯法條分敘如下：
　　　　　　犯罪事實
一、廖文彬與余劉素霞為鄰居，兩人間因管理費交接事務有所不
    睦，廖文彬竟基於傷害之犯意，於民國109年12月29日11時4
    0分許，在新北市○○區○○街000巷0弄0號樓梯間門口處，先以
    腳踹倒余劉素霞令余劉素霞跌倒在地後，再出拳毆打余劉素
    霞之胸口，致余劉素霞受有前胸壁挫傷及左側髖部挫傷之傷
    害。
二、案經余劉素霞訴由新北市政府警察局新莊分局報告偵辦。
　　　　　　證據並所犯法條
一、證據清單
編號 證據名稱 待證事實 1 被告廖文彬之供述 被告否認有何傷害告訴人之犯行，辯稱：僅是經過告訴人身邊，不知道為何告訴人會受傷等語。 2 告訴人余劉素霞之警詢與具結證述 證明遭被告踹倒，又被以拳頭毆打之事實。 3 證人即在場人高素梅之警詢及具結證述 證明被告與告訴人確有肢體接觸，隨後告訴人即摔倒在地，伊擋在告訴人與被告之間之事實。 4 新泰綜合醫院診斷證明書北府衛醫字第1982號 證明告訴人受有前胸壁挫傷及左側髖部挫傷之傷害。 
二、核被告所為，係犯刑法第277條第1項傷害罪嫌。
三、依刑事訴訟法第251條第1項提起公訴。
　此　致
臺灣新北地方法院
中　　華　　民　　國　 110　　年　　5 　　月　　13　　日
                          檢  察  官  周  懿  君